【裁判字號】    88,上更(一),513
【裁判日期】    890616
【裁判案由】    毒品危害防制條例等
【裁判全文】
臺灣高等法院刑事判決                        八十八年度上更(一)字第五一三號
    上  訴  人  臺灣士林地方法院檢察署檢察官
    被      告  甲○○
                丙○○
    共      同
    指定辯護人  本院乙○辯護人
右上訴人因被告違反麻醉藥品管理條例案件，不服臺灣士林地方法院八十六年度訴字
第五四號，中華民國八十六年三月三十一日第一審判決（起訴案號：臺灣士林地方法
院檢察署八十五年度偵字第一一○一三號），提起上訴，經判決後，由最高法院發回
更審，本院判決如左：
    主      文
原判決關於被告甲○○販賣化學合成麻醉藥品部分暨被告丙○○販賣化學合成麻醉藥
品部分均撤銷。
甲○○、丙○○共同連續非法販賣化學合成麻醉藥品，累犯，各處有期徒刑伍年貳月
。
扣案之安非他命貳包（毛重貳陸點玖公克，淨重貳伍點壹肆零公克）、塑膠分裝袋
肆拾貳個、電子秤壹台均沒收。
    事      實
一、甲○○曾於民國八十一年間因違反麻醉藥品管理條例案件，經台灣台北地方法院
    判處有期徒刑四月，嗣於八十二年三月三日易科罰金執行完畢，再於八十二年間
    因違反槍砲彈藥刀械管制條例案件，經台灣台北地方法院判處有期徒刑六月，於
    八十二年十一月十五日易科罰金執行完畢，又於八十三年間再因違反麻醉藥品管
    理條例案件，經台灣台北地方法院判處有期徒刑四月確定，於八十四年九月二十
    五日入監執行完畢，復於八十四年間因又因違反麻醉藥品管理條例案件，經台灣
    台北法院判處有期徒刑七月確定。丙○○前曾於七十九年間犯恐嚇罪，經台灣台
    北地方法院判處有期徒刑一年六月，嗣經本院駁回上訴確定，於八十年三月五日
    執行完畢，又於八十五年間因違反麻醉藥品管理條例案件，經台灣台北地方法院
    判處有期徒刑五月，於八十五年八月十三日確定，嗣於八十五年十月十八日易科
    罰金執行完畢。二人均不知悔改，明知安非他命業經行政院衛生署公告列入麻醉
    藥品管理條例所定「化學合成類麻醉藥品」管理，禁止非法販賣，二人仍基於販
    賣安非他命之概括犯意聯絡，由甲○○先向綽號「小林仔」之不詳姓名男子購入
    安非他命後，於八十五年十一月十一日在台北市○○區○○街甲○○住處，以一
    兩新台幣（下同）三萬元價格，販賣安非他命予李來成，由甲○○出面交付李來
    成一兩（起訴書誤為半兩）之安非他命，並收取價錢三萬；八十五年十一月十二
    日，復在台北市○○區○○街甲○○住處，仍以一兩三萬元價格販賣安非他命予
    李來成，由丙○○出面交付李來成一兩（起訴書誤為半兩）之安非他命，並收取
    價錢一萬元（起訴書誤為一萬六千元）；再於八十五年十一月十四日在台北市○
    ○區○○街二一○巷十八弄十二號三樓仍以一兩三萬元價格販賣安非他命予李來
    成，由甲○○交付李來成安非他命半兩（起訴書誤為一兩），並收取價金一萬五
    千元（起訴書誤為九千元）。嗣於八十五年十一月十六日凌晨，在桃園縣平鎮市
    ○○路山頂段三七五巷八弄一號二樓甲○○、丙○○租住處查獲，並扣得安非他
    命二包（毛重二六‧九公克，淨重二五‧一四○三公克）及供販賣安非他命用之
    塑膠分裝袋四十二個、電子秤一個。
二、案經台北縣警察局三重分局報請台灣士林地方法院檢察署檢察官偵查起訴。
    理      由
一、訊據被告丙○○及甲○○均否認有右揭非法販賣安非他命之犯行，被告丙○○辯
    稱：伊為警查獲當日係為甲○○搬家始在甲○○住處，且認識甲○○不到一個月
    ，並不認識李來成，伊從未販賣安非他命予李來成云云，被告甲○○辯稱：李來
    成欠伊錢都不還，伊怎會賣安非他命給他云云。
  (一)李來成於警訊時供稱：「丙○○係甲○○之小弟，平時幫他販毒，：：」、「曾
    向他（指被告二人）購買安非他命三次，分別於十一月十一日、十二日、十四日
    ，前二次均是到景美家中，十一日一次向甲○○拿，一次十二日向丙○○拿，另
    一次是甲○○十四日拿到我家中給我，安非他命每次數量均是以一兩價格新台幣
    三萬元向他購買。」（偵查卷第七頁正、反面），於檢察官偵查時供稱：「：：
    安非他命是我向他（甲○○）買的，共買三次，在十一月十一日、十二日、十四
    日，每次都拿一兩，每兩他算我三萬元，：：。」（偵查卷第三十五頁反面）、
    「（向甲○○買過）三次（安非他命），分別在十一月十一、十二、十四日前二
    次我去景美他住處拿，：：第三次他帶來士林我家給我，前二次拿一兩，第三次
    拿半兩，者以一兩三萬計價，：：：。」（偵查卷第六十九頁）就其上開供述觀
    之，所供每次向被告二人購買之安非他命數量，固未盡一致，但就其向被告二人
    購買安非他命之日期、次數及單價等基本事實，前後所供，則無不符，所稱「符
    三次甲○○帶來士林我家給我」，與甲○○於警訊中供稱：八十五年十一月十四
    日我曾在李來成住處拿過一次安非他命給他等語（偵查卷第十二頁反面），亦相
    符合。本院認李來成所述「前二次拿一兩第二次拿半兩，都以一兩三萬元計算」
    可採。雖然李來成嗣於原審調查中則改稱：「事實上我的安非他命是向綽號『小
    林』的買的，在警訊時我說安非他命及海洛因是向甲○○、丙○○買的，是因為
    警察說供出來源可以減輕我的刑責，並可交保，我才這麼亂說的」、「‧‧‧因
    被警查獲的前一天我幫甲○○及丙○○搬家，他們本來說要把電話及冷氣機送給
    我，結果他們食言」等語（見原審八十六年二月二十四日訊問筆錄、八十六年三
    月二十一日訊問筆錄），另李來成亦當庭指顯係事後迴護之詞，不足採信。
  (二)本件台北縣警察局三重分局依李來成之供述查獲被告二人外，並同時在被告二人
    住於桃園縣平鎮市○○路○○段三七五巷八弄一號二樓，租居處查扣得安非他命
    二包（毛重二六‧九公克，淨重二五‧一○四三公克）、塑膠分裝四十二個及電
    子秤一台（偵查卷第十八頁）。此有台北縣警察局三重市分局臨檢紀錄表、贓證
    物品清單可稽（見偵卷第、、、頁）而扣案之上揭安非他命，經送憲兵
    司令部刑事支援中心鑑定，確係甲基安非他命，此有該中心八十五年十二月十七
    日（八五）綱得字第一七八五二號鑑定書一紙可稽（見偵卷第 104）。被告甲○
    ○並坦承扣案之安非他命及塑膠分裝袋為其所有。被告丙○○於偵審中亦供認電
    子秤係其所有之物（偵查卷第三十六頁、本院卷第四十一頁）被告二人在租住處
    藏置淨重二十餘公克之安非他命他命，並備有供分裝用之電子秤及塑膠袋，顯見
    被告二人確有販賣安非他命之犯行。
二、按被告二人行為後，毒品危害防制條例已於八十七年五月二十日公布，該條例第
    四條第二項，有開販賣第二級毒品（包括安非他命）之法定刑較麻醉藥品管理條
    例第十三條之一第二項第一款之販賣麻醉藥品罪為重，比較新舊法結果，以行為
    時之舊法有利於被告，自應適用舊法合先敘明。
三、查「安非他命」屬中樞神輕興奮劑，具有輕微之成癮性，服用後會產生依賴性、
    耐藥性，並引起不安、頭昏、顫抖、亢進性反應、失眠、焦慮、譫妄、慢性中毒
    、精神障礙、類似精神分裂症之錯覺、幻覺、妄想及伴有行動與性格異常等副作
    用。其劑量增大時，甚或會致死亡。而其慣用者，由於精神錯亂，更具有暴力攻
    擊及社會行為等傾向，情況極為嚴重，尤以戒解不易，其毒害不在煙毒之下，乃
    經行政院衛生署於七十九年十月九日以七九、十、九衛署藥字第九○四一四二號
    公告列入麻醉藥品管理條例第二條第四款所定「化學合成類麻醉藥品」管理，並
    禁止於醫療上使用，非法持有及販賣。核被告甲○○、丙○○二人違反規定，非
    法販賣，係犯麻醉藥品管理條例第十三條之一第二項第一款之罪。其非法持有安
    非他命之低度行為，已為其進而販賣之高度行為所吸收，不另論罪，被告二人間
    就上開犯行，有犯意聯絡及行為分擔，均為共同正犯。又其先後三次犯行，時間
    緊接，方法相同，顯係基於概括之犯意反覆為之，且所犯構成要件相同，為連續
    犯，均應論以一罪，並依法加重其刑；又查被告二人有事實欄所載之犯罪科刑、
    執行情形，此有本院被告全國前案紀錄表可稽，其二人於有期徒刑執行完畢後，
    五年之內，再犯本件之罪，為累犯，均應依法遞加重其刑。原審未加詳查，遽判
    被告二人此部分犯行無罪，尚嫌速斷，公訴人上訴有理由，自應由本院將原判決
    關於被告甲○○、丙○○販賣安非他命化學合成麻醉藥品部分予以撤銷改判。爰
    審酌被告二人素行不良，有多次犯罪前科，為貪圖利益，販賣安非他命，敗壞社
    會風氣，影響他人健康，及犯罪之手段、犯後態度等一切情況，各量處有期徒刑
    五年二月。扣得之安非他命二包（毛重二六‧九公克，淨重二五‧一四○三公克
    ）為違禁物，塑膠分裝袋四十二個、電子秤一台為被告所有，且供犯罪所用之物
    ，應併予宣告沒收。
四、被告丙○○經合法傳喚，無正當理由不到庭，爰不待其陳述逕行判決。
據上論斷，應依刑事訴訟法第三百六十九條第一項前段、第三百六十四條、第二百九
十九條第一項前段、第三百七十一條、麻醉藥品管理條例第十三條之一第二項第一款
、刑法第二條第一項但書、第十一條、第二十八條、第五十六條、第四十七條、第三
十八條第一項第一款、第二款，判決如主文。
本案經檢察官劉斐玲到庭執行職務。
中    華    民    國    八十九    年      六        月       十六       日
                          臺灣高等法院刑事第八庭
                              審判長法  官  蔡  秀  雄
                            法  官  陳  炳  彰
                                    法  官  沈  宜  生
右正本證明與原本無異。
如不服本判決應於收受送達後十日內向本院提出上訴書狀，其未述上訴之理由者並
得於提起上訴後十日內向本院補提理由書（均須按他造當事人之人數附繕本）。
                                    書記官  明  祖  星
中    華    民    國    八十九    年     六         月       二十       日


司法院資訊處製作；財團法人民間司法改革基金會備份。
